---
title: "Presentatie 3"
author: "Anne Visser"
date: "2026-05-10"
output: powerpoint_presentation
---

```{r setup, include=FALSE}
knitr::opts_chunk$set(echo = FALSE)
library(tidyverse)
library(here)
library(ellmer)
library(rvat)
library(rvatData)
library(DBI)
library(knitr)
library(kableExtra)
library(ggsignif)
library(patchwork)
library(gridExtra)
library(grid)
outdir <- tempdir()
gdb <- gdb(rvat_example("rvatData.gdb"))
data_complete <- readRDS(here("data/data_complete.rds"))
data <- readRDS(here("data/data_scored.rds"))
head_table <- dbGetQuery(gdb, "SELECT * FROM varInfo_synthetic LIMIT 2")
```


## In hoeverre is het mogelijk om, bij gebruik van querychat met ollama als client, via natural language prompts betrouwbare SQL-queries te genereren voor een RVAT-database (gdb)?

- Hoe werkt ollama?
- Hoe werkt querychat met ollama als client?
- Aan welke eisen moet een database voldoen om bruikbaar te zijn voor querychat?
- Hoe wordt de RVAT database gegenereerd en hoe is deze aanpasbaar?
- Hoe kan querychat aan de rvat-database gekoppeld worden?
- Welk LLM model binnen ollama is het meest geschikt voor het genereren van SQL-queries?
- In hoeverre kan met deze setup de benchmarkvragen van de opdrachtgever betrouwbaar beantwoord worden?


## Slide with R Output

```{r table_gdb, echo = FALSE}
head_table1 <- head_table |>
  select(VAR_id:gene_name)
head_table2 <- head_table |>
  select(HighImpact:SIFT)
head_table3 <- head_table |>
  select(ALS_1:Control_5)

kable1 <- kable(head_table1)
kable2 <- kable(head_table2)
kable3 <- kable(head_table3)

kable1
kable2
kable3
```
```{r table_toolcall, echo = FALSE}
data_complete_1 <- data_complete |> 
  mutate(chat_ID = row_number()) |>
  filter(question_nr == 1) |>
  select(chat_ID, model, tool_name, query, assistant_text)

data_questions <- data_complete |>
  filter(!is.na(data_complete$prompt)) |>
  select(question_nr, prompt, type_question, gold_truth) |>
  distinct()

data_questions <- sort_by(data_questions, ~ question_nr)

kable(data_questions)

succesful_toolcalls_tbl <- data_complete_1 |> 
  group_by(model) |>
  summarise(succesful_toolcalls = sum(!is.na(tool_name))
  )

succesful_toolcalls_tbl <- succesful_toolcalls_tbl |>
  filter(model %in% c("qwen3.5", "qwen3:8b", "llama3.1:8b", "llama3.2"))
kable(succesful_toolcalls_tbl)

```

## Results chats qwen3:8b

```{r plots, echo=FALSE, message= FALSE, warning = FALSE, fig.height=9, fig.width=12}
data_sum <- data |> 
  group_by(question_nr, type_question) |>
  summarise(replicates = n(),
            EM_percentage = round(((sum(EM)/replicates)*100), digits = 0),
            EX_percentage = round(((sum(EX)/replicates)*100), digits = 0),
            YES_percentage = round(((sum(YES)/replicates)*100), digits = 0) 
            )

plot_data_tidy <- data_sum |>
  pivot_longer(cols = EM_percentage:YES_percentage, 
               names_to = "score_type",
               values_to = "score_percentage")

plot_reps <- data_sum |>
  ggplot(aes(x = as.factor(question_nr), y = replicates)) +
  geom_col() +
  labs(title = "Number of replicates per question",
       x = "Question number",
       y = "Number of replicates") 

plot_lookup <- plot_data_tidy |>
  filter(type_question == "lookup") |>
           ggplot(aes(x = as.factor(question_nr), 
                      y = score_percentage,
                      fill = score_type)) +
           geom_col(position = position_dodge()) +
           labs(title = "Positive scores in lookup questions",
                x = "Question number",
                y = "Percentage positive scores") 

plot_analytical <- plot_data_tidy |>
  filter(type_question == "analytical") |>
           ggplot(aes(x = as.factor(question_nr), 
                      y = score_percentage,
                      fill = score_type)) +
           geom_col(position = position_dodge()) +
           labs(title = "Positive scores in analytical questions",
                x = "Question number",
                y = "Percentage positive scores") +
  ylim(0,100)

plot_nc <- plot_data_tidy |>
  filter(type_question == "nc") |>
           ggplot(aes(x = as.factor(question_nr), 
                      y = score_percentage,
                      fill = score_type)) +
           geom_col(position = position_dodge()) +
           labs(title = "Positive scores in negative control questions",
                x = "Question number",
                y = "Percentage positive scores")

(plot_reps + plot_lookup)/(plot_analytical + plot_nc) + 
  plot_layout(guides = "collect") &
  theme(legend.position = "bottom")
```

